臺灣臺北地方法院刑事判決　　　　　　　94年度訴字第1245號
公　訴　人　臺灣臺北地方法院檢察署檢察官
被　　　告　甲○○
　　　　　　　　　　另案在臺灣台北監獄執行中
上列被告因違反毒品危害防制條例，經檢察官提起公訴 (94年度
毒偵字第1925號)，被告於本院審理中先就被訴事實為有罪之陳
述，經裁定行簡式審判程序，判決如下：
    主  文
甲○○連續施用第一級毒品，累犯，處有期徒刑拾月，扣案海洛
因壹小包（淨重零點零貳公克、空包裝重零點壹伍公克）、殘渣
袋貳個 (殘餘毒品量微無法秤重)均沒收銷毀之，針筒陸支、剷
管貳支均沒收; 又連續施用第二級毒品，累犯，處有期徒刑捌月
，玻璃球壹個 (殘餘毒品量微無法秤重)沒收銷毀之，玻璃球壹
個沒收; 應執行有期徒刑壹年肆月，扣案海洛因壹小包（淨重零
點零貳公克、空包裝重零點壹伍公克）、殘渣袋貳個 (殘餘毒品
量微無法秤重)、玻璃球壹個 (殘餘毒品量微無法秤重)均沒收銷
毀之，針筒陸支、剷管貳支及玻璃球壹個均沒收。
    事  實
一、甲○○前於八十九年間因施用第二級毒品安非他命案件，經
    觀察、勒戒後，認無繼續施用毒品傾向，經臺灣臺北地方法
    院檢察署檢察官於八十九年七月二十八日以八十九年度毒偵
    字第一二六五號不起訴處分確定，復因施用第二級毒品安非
    他命案件，經依裁定送觀察勒戒後，認有繼續施用毒品傾向
    ，經法院裁定送戒治處所施以強制戒治，並由臺灣臺北地方
    法院檢察署檢察官提起公訴，嗣於八十九年十二月十六日，
    經本院以八十九年度易字第二五八二號判處有期徒刑六月確
    定，而於九十一年二月二十七日易科罰金執行完畢。又於九
    十三年間因施用第一級毒品海洛因及第二級毒品安非他命，
    經本院以九十三年度訴字第一二六一號分別判處有期徒刑七
    月及八月，並定應執行刑一年二月確定，現在監執行中。詎
    仍不知悔改，復分別基於施用第一級毒品海洛因及第二級毒
    品安非他命之概括犯意，自九十四年四月一日起至同年四月
    四日止，在臺北市○○區○○路3段303巷8號住處，每間隔
    七、八小時即各施用海洛因及安非他命一次之方式，連續多
    次施用海洛因及安非他命。嗣於九十四年四月四日下午二時
    四十五分許，為警於上開住所查獲，並扣得甲○○所有海洛
    因一小包（淨重零點零貳公克、空包裝重零點壹伍公克）、
    針筒六支、殘渣袋二個 (殘餘毒品量微無法秤重)、剷管二
    支及供施用安非他命所用之玻璃球二個 (其中一個未使用過
    ，另一個已使用，殘餘毒品量微無法秤重)。
二、案經臺北市政府警察局大安分局報請臺灣臺北地方法院檢察
    署檢察官偵查起訴。
    理  由
一、上揭犯罪事實業據被告於本院審理時坦承不諱，且被告於警
    詢時所採尿液經送檢驗後，呈安非他命、嗎啡陽性反應，有
    台灣尖端先進生技醫藥股份有限公司94年4月13日濫用藥物
    檢驗報告一紙在卷可憑，而扣案之白色粉末1包，屬第一級
    毒品海洛因無訛，亦有法務部調查局94年6月6日調科壹字第
    020007123號鑑定通知書一紙附卷可稽。此外，並有被告所
    有海洛因一小包（淨重零點零貳公克、空包裝重零點壹伍公
    克）、針筒六支、殘渣袋二個 (殘餘毒品量微無法秤重)、
    剷管二支及供施用安非他命所用之玻璃球二個 (其中一個未
    使用過，另一個已使用，殘餘毒品量微無法秤重)扣案可資
    佐證。又被告曾於八十九年間因施用第二級毒品安非他命案
    件，經觀察、勒戒後，認無繼續施用毒品傾向，經臺灣臺北
    地方法院檢察署檢察官於八十九年七月二十八日以八十九年
    度毒偵字第一二六五號不起訴處分確定，復因施用第二級毒
    品安非他命案件，經依裁定送觀察勒戒後，認有繼續施用毒
    品傾向，經法院裁定送戒治處所施以強制戒治，並由臺灣臺
    北地方法院檢察署檢察官提起公訴，嗣於八十九年十二月十
    六日，經本院以八十九年度易字第二五八二號判處有期徒刑
    六月確定，而於九十一年二月二十七日易科罰金執行完畢等
    情，亦有該不起訴處分書、臺灣高等法院被告全國前案紀錄
    表附卷可稽，本件事證明確，被告犯行堪以認定。
二、核被告所為，係犯毒品危害防制條例第十條第一項之施用第
　　一級毒品及同條第二項之施用第二級毒品罪。其所犯前揭二
　  罪間，犯意各別，行為互殊，應予分論併罰。被告持有海洛
    因、安非他命分別係供自己施用，其持有之低度行為應各均
    為施用之高度行為所吸收，皆不另論罪。其先後多次施用海
    洛因、安非他命犯行，均時間緊接，所犯皆係構成要件相同
    之罪名，參以毒品具有成癮性、戒除不易，被告顯係分別基
    於概括犯意反覆為之，應各依連續犯規定均論以一罪，並各
    加重其刑。又被告曾因違反毒品危害防制條例案件，經本院
    以八十九年度易字第二五八二號判處有期徒刑六月確定，並
    於九十一年二月二十七日易科罰金執行完畢，此有臺灣高等
    法院被告全國前案紀錄表附卷可稽，其受有期徒刑之執行完
    畢後，五年以內再犯有期徒刑以上之本罪，為累犯，應依法
    遞予加重其刑。爰審酌被告坦承犯行，態度良好，惟前經不
    起訴處分後，猶未戒除施用毒品之惡習，仍繼續施用毒品，
    施用次數頻繁，及其犯罪動機、目的、手段、所生危害等一
    切情狀，量處如主文所示之刑，並定其應執行刑。
三、扣案第一級毒品海洛因一小包（淨重零點零貳公克、空包裝
    重零點壹伍公克）、殘渣袋二個 (殘餘毒品量微無法秤重)
    及供施用安非他命所用之玻璃球一個 (殘餘毒品量微無法秤
    重)，因毒品與塑膠袋、玻璃球已無法剝離，均係屬查獲之
    毒品，應皆依同條例第18條第1項前段之規定，宣告沒收銷
    燬之。至於扣案之針筒六支、剷管二支及未使用過之玻璃球
    一個，分係被告所有供施用毒品所用之物及預備供施用毒品
    所用之物，均應依刑法第三十八條第一項第二款宣告沒收。
據上論斷，應依刑事訴訟法第273條之1、第299條第1項前段，毒
品危害防制條例第10條第1項、第2項、第18條第1項前段，刑法
第11條前段、第56條、第47條、第51條第5款、第38條第1項第2
款，判決如主文。
本案經檢察官陳以敦到庭執行職務
中　　華　　民　　國　　94　　年　　10　　月　 19 　　日
             　　    刑事第二庭  法　官　 吳孟良
以上正本證明與原本無異。
如不服本判決，應於判決送達後10日內，向本院提出上訴狀。
            　　　　　　　　　　 書記官　 張漪蕙
中　　華　　民　　國　　94　　年　　10　　月　　21　　日
附錄本件論罪科刑法條全文：
毒品危害防制條例第10條
施用第一級毒品者，處6月以上5年以下有期徒刑。
施用第二級毒品者，處3年以下有期徒刑。
